【裁判字號】    90,易,1894
【裁判日期】    900713
【裁判案由】    詐欺
【裁判全文】
台灣台中地方法院刑事判決                          九十年度易字第一八九四號
    公  訴  人  臺灣台中地方法院檢察署檢察官
    被      告  甲○○
右列被告因詐欺案件，經檢察官提起公訴（九十年度偵字第五九六七號），本院判決
如左：
    主      文
甲○○意圖為自己不法之所有，以詐術使人將本人之物交付，累犯，處有期徒刑肆月
，如易科罰金以參佰元折算壹日。
    事      實
一、甲○○曾於民國（下同）八十二年、八十三年間，因犯懲治盜匪條例案件及賭博
    罪，經法院分別判處有期徒刑三年及二月確定，甫於八十六年三月十四日執行完
    畢，猶不知悔改，竟意圖為自己不法之所有，於八十九年八月二十七日，在台中
    縣大甲鎮○○路一三六號乙○○住處，向乙○○詐稱因賭博案遭法院判處有期徒
    刑四月，需借用新台幣（下同）十四萬元繳納易科罰金款項，並交付一紙早於八
    十三年已遭拒絕往來，發票人速購達有限公司，以台灣中小企業銀行新莊分行為
    付款人，帳號三一八七─九，票號ＭＡ0000000，票載發票日八十九年九
    月二十八日，面額新台幣十四萬元之支票做為擔保，莊忠信不疑有他如數交付，
    事後支票屆期未獲兌現，甲○○雖又交付八十九年八月三十日起至八十九年十月
    十五日止之本票十張，保證分期償還，然均未償還借款，也未向法院繳納易科罰
    金款項，人亦不知去向，乙○○始知受騙。
二、案經被害人乙○○訴請台灣花蓮地方法院檢察署呈請台灣高等法院檢察署核轉台
    灣台中地方法院檢察署檢察官偵查起訴。
    理      由
一、訊據被告甲○○坦承借款一事，然矢口否認有何詐欺犯行，辯稱：當時確因賭博
    案需繳納易科罰金的錢，所以向告訴人借得十四萬元，但因錢交予女朋友丙○○
    ，而丙○○事後不見，所以未繳納罰金云云。惟查，訊之被害人指訴：被告所給
    的支票八十三年即拒絕往來，且伊領錢後陪被告到法院，被告稱要將錢交給律師
    助理代繳，伊有陪被告到台中市律師事務所，但被告請伊在外面等，由被告自己
    拿錢上律師事務所繞一圈後，下來說已辦好了等語。隔二天，被告又打電話告知
    錢被律師助理侵占，法院未收到罰金等語，被告對所借得之金錢流向與被害人指
    訴顯不相符，被告亦承認，有與被害人一起到律師事務所，被告請伊在外面等，
    由被告自己上樓見律師助理等情，且被告係以一紙早已拒絕往來支票借款之事實
    ，業具被害人指訴綦詳，且為被告所不爭執，並有支票影本附卷足憑，而台灣台
    中地方法院檢察署檢八十九年度執字第三六五一號被告所犯之賭博案未繳納易科
    罰金款項，並於九十年一月三十日發監執行，亦經查證無訛，另被告所辯因錢交
    予女朋友丙○○，而丙○○事後不見，所以未繳納罰金一節。經檢察官及本院多
    次傳訊其女朋友丙○○，均無法到庭作證，是此部分亦不能為被告有利之認定，
    故被告所辯，委難採信，其犯行堪予認定。
二、核被告甲○○所為係犯刑法第三百三十九條第一項之詐欺罪。查被告曾於八十二
    年、八十三年間，因犯懲治盜匪及賭博罪，經法院分別判處有期徒刑三年及二月
    確定，甫於八十六年三月十四日執行完畢，此有台灣台中地方法院檢察署刑案資
    料查註紀錄表及台灣高等法院被告全國前案紀錄表各一紙附卷可按，其於五年內
    再犯本件有期徒刑以上之罪，為累犯，應依法加重其刑。爰審酌被告犯罪之動機
    、手段、已與被害人和解，先給付現金三萬元其餘簽發七張本票交付告訴人，有
    和解書壹份附卷可證，及否認犯行之態度等一切情狀，量處如主文所示之刑，並
    諭知易科罰金之折算標準，以資懲儆。按中華民國九十年一月四日修正，同年月
    十日經總統公布施行之刑法第四十一條規定：「犯最重本刑為五年以下有期徒刑
    以下之刑之罪，而受六個月以下有期徒刑或拘役之宣告，因身體、教育、職業、
    家庭之關係或其他正當事由，執行顯有困難者，得以一元以上三元以下折算壹日
    ，易科罰金。但確因不執行所宣告之刑，難收矯正之效，或難以維持法秩序者，
    不在此限。」「併合處罰之數罪，均有前項情形，其應執行之刑逾六月者，亦同
    」又前述易科罰金之折算標準，業據罰金罰鍰提高標準條例第二條前段規定，就
    其原訂數額提高為一百倍折算壹日。依首揭規定，本件被告於行為後，法律有變
    更，自應適用裁判時之法律，併此敘明。
三據上論斷，應依刑事訴訟法第二百九十九條第一項前段，刑法第三百三十九條第
    一項、第四十七條、第四十一條第一項前段，第二條第一項前段，罰金罰鍰提高
    標準條例第一條前段、第二條，判決如主文。
中    華    民    國        九十      年      七     月      十三      日
                       臺灣臺中地方法院刑事第七庭
                                      法  官  黃  松  竹
右正本證明與原本無異。
如不服本判決，應於判決送達後十日內向本院提出上訴狀，上訴於臺灣高等法院臺中
分院( 須附繕本 )。
                                      書記官
中    華    民    國        九十      年      七     月      十三      日
附錄︰
中華民國刑法第三百三十九條
(普通詐欺罪)
意圖為自己或第三人不法之所有，以詐術使人將本人或第三人之物交付者，處五年以
下有期徒刑、拘役或科或併科一千元以下罰金。
以前項方法得財產上不法之利益或使第三人得之者，亦同。
前二項之未遂犯罰之。


司法院資訊處製作；財團法人民間司法改革基金會備份。
